# 请教外币增资验资（上海）

提问人：lizan333 时间：2012-07-18 14:23:10
请问现在上海外币增资的验资，还需要外管函证吗？谢谢

回答人：chenyiwei
仍然需要。 目前除了外方以经批准的境外人民币出资增加外商投资企业外方资本金以外，其他情形下凡是涉及外商投资企业外方资本变动的，仍须执行外管局函证程序。

提问人：lizan333 时间：2012-08-13 10:39:30
陈老师，不好意思，要继续问您这个问题。
这次碰巧遇到“外方以经批准的境外人民币出资增加外商投资企业外方资本金”，询问过上海外管外资科，确实不需要跟他们函证。由于没做过类似的验资，除了常规的验资审验程序，对于这种境外人民币增资验资，根据您的经验，有哪些需要特殊注意的事项吗？谢谢您！

回答人：chenyiwei
没有具体操作过这方面实务。但我理解除了不需要到外管局函证以外，其他方面和外商投资企业外方货币出资的审验程序应该是一致的。